# 交易性金融资产

提问人：jangyanbo 时间：2016-06-05 13:25:58
陈老师好！关于交易性金融资产的事项向您请教！按照目前准则规定，划分为交易性金融资产的金融资产是不能再划分到其他类别的， 1 、我的问题是企业 2015 年度因其股票市场行情好，划分为交易性金融资产的目的是买卖差价（深交所、上交所上市公司的股票），且委托专业的炒股机构进行操作， 2016 年度 1 月份该公司全部卖掉了交易性的股票投资。 2016 年 5 月该公司又抄底买了部分股票，且未委托其专业团队进行操作，持有目地是打算长期持有等待股票市值好的时候在寻机卖掉，请问在 2016 年度 5 月份买入的股票可否用可供出售金融资产核算呢，还是必须用交易性金融资产核算呢！

回答人：chenyiwei
对 2016 年 5 月买入的股票投资，可以根据其持有目的归类为可供出售金融资产。